【裁判字號】    98,易緝,88
【裁判日期】    981230
【裁判案由】    竊盜
【裁判全文】
臺灣桃園地方法院刑事判決              98年度易緝字第88號
公  訴  人  臺灣桃園地方法院檢察署檢察官
被      告  乙○○
上列被告因竊盜案件，經檢察官提起公訴（91年度偵字第 16659
號），被告於準備程序進行中為有罪之陳述，經本院裁定進行簡
式審判程序，判決如下：
    主  文
乙○○於夜間侵入住宅竊盜，處有期徒刑陸月，如易科罰金，以
銀元佰元即新臺幣玖佰元折算壹日。緩刑貳年。
    事  實
一、乙○○意圖為自己不法之所有，復基於夜間侵入住宅竊盜之
    犯意，於民國91年3月9日凌晨3 時許，趁甲○○所經營且兼
    作住處，址設桃園縣龍潭鄉三和村1之7號「富農商行」側門
    疏未上鎖之機會，逕自將側門打開而侵入該店（侵入住宅部
    分未據告訴），徒手竊取甲○○所有高樑酒5瓶、二鍋頭酒5
    瓶、洋煙5條及現金新臺幣（下同）約8,000元，得逞後復行
    離去。嗣經甲○○察覺有異報警處理，經警在遭竊洋煙旁之
    國產煙盒上採集指紋，核與乙○○檔存指紋相符，因而查獲
    上情。
二、案經桃園縣政府警察局平鎮分局報請臺灣桃園地方法院檢察
    署檢察官偵查起訴。
    理  由
一、本案被告乙○○所犯係死刑、無期徒刑或最輕本刑為3 年以
    上有期徒刑以外之罪，其於準備程序中就被訴事實為有罪之
    陳述，經本院告知簡式審判程序之旨，並聽取檢察官、被告
    之意見後，爰依刑事訴訟法第273條之1第1 項規定裁定進行
    簡式審判程序，先予敘明。
二、訊據被告乙○○對上揭犯行坦承不諱，核與證人即被害人甲
    ○○於警詢時、偵查中證述情節相符，復有現場照片4 張、
    現場圖1 紙在卷可稽，堪以認定。另本案經警在遭竊洋煙旁
    之國產煙盒上採集指紋，送請內政部警政署刑事警察局鑑定
    結果，核與被告檔存指紋卡上之左環指指紋相符乙節，有該
    局91年3月27日刑紋字第0910056299號鑑驗書1摁附卷足憑，
    益徵被告任意性之自白，核與事實相符，足以採信。是本案
    事證明確，被告犯行洵堪認定。
三、查本案被告乙○○犯罪時間為91年3月9日凌晨3 時許，屬夜
    間期間，又被害人甲○○平日以「富農商行」兼作營業及住
    居使用，故核被告所為，係犯刑法第321條第1項第1 款之於
    夜間侵入住宅竊盜罪。爰審酌被告正值青壯，竟不思以正常
    管道賺取財物，而以此竊盜行徑為之，誠屬不該，惟念及其
    犯後終能坦承犯行，容有悔意，復兼衡其生活狀況、智識程
    度、所生危害、竊得財物金額等一切情狀，量處如主文所示
    之刑。復法院就刑法修正後有關罪刑新舊法應一體適用定其
    罪刑後，就有期徒刑、拘役如易科罰金，罰金如易服勞役標
    準之宣告，乃罪刑執行之層次，並非罪刑之適用，故而，罪
    刑之適用與罪刑之執行雖分別適用修正前、修正後之刑法，
    並無同一法律割裂適用之疑義，是易科罰金、易服勞役、保
    安處分之宣告，均涉及裁量權之行使，須於裁量權行使時，
    方有比較適用問題，此部分得予割裂適用，先予敘明。準此
    ，被告行為後，刑法及刑法施行法部分條文業於94年2月2日
    修正公布，95年7月1日施行，就易科罰金之折算標準由修正
    前刑法第41條第1 項前段之規定，得以銀元1元以上銀元3元
    以下折算1日，並依修正前罰金罰鍰提高標準條例第2條規定
    提高100 倍為銀元100元以上銀元300元以下，折算新臺幣為
    300元以上900元以下，然修正後刑法第41條第1 項前段修正
    為得以1,000元、2,000元或3,000元折算1日，比較行為時法
    與裁判時法，因修正後規定並未較有利於行為人，則應依修
    正後刑法第2條第1項前段規定，適用行為時之法律，是就被
    告所宣告之刑，諭知易科罰金之折算標準。至中華民國九十
    六年罪犯減刑條例雖於96年7月4日公布，並於同年月16日施
    行，而被告犯罪時間亦在96年4 月24日以前，本應依該條例
    第2條第1項第3 款之規定予以減刑，然被告早於該條例施行
    前之92年4月15日經本院發布通緝，迄於98年11月6日始緝獲
    歸案，核有該條例第5 條所定不得減刑之情事，爰不予為減
    刑之諭知，附此敘明。
四、末按犯罪在修正後刑法施行前，於修正後刑法施行後，關於
    緩刑之宣告，因宣告緩刑要件之變更，非屬刑法第2 條所稱
    法律之變更，無新舊刑法罪刑比較之問題，應適用修正後法
    第74條之規定，最高法院95年度第八次刑事庭會議決議可資
    參照。查被告乙○○前未曾因故意犯罪而受有期徒刑以上刑
    之宣告，此有臺灣高等法院被告前案紀錄表1 份在卷可按，
    且其犯後已誠心悔悟，且與被害人甲○○達成和解並依約賠
    償所受損害，此有本院辦理刑事案件電話紀錄查詢表1 紙在
    卷可參，本院參酌上情，足見被告所為已獲原諒，其乃因一
    時失慮，致罹刑章，經此偵審程序及刑之宣告，當知所警惕
    ，信無再犯之虞，本院因認所宣告之刑，以暫不執行為適當
    ，併予宣告緩刑2年，以啟自新。
據上論斷，應依刑事訴訟法第273條之1 第1項、第299條第1項前
段，刑法第2條第1項前段、第321條第1項第1款、第74條第1項第
1款，修正前刑法第41條第1項前段，修正前罰金罰鍰提高標準條
例第2條，判決如主文。
本案經檢察官施昱廷到庭執行職務。
中    華    民    國    98    年    12    月    30    日
                  刑事第六庭    法  官  黃翊哲
以上正本證明與原本無異。
如不服本判決，應於判決送達後10日內向本院提出上訴書狀（應
附繕本），並應敘述具體理由，其未敘述上訴理由者，應於上訴
期間屆滿後20日向本院內補提理由書，上訴於臺灣高等法院。
                                書記官  高文靜
中    華    民    國    98    年    12    月    30    日
附錄本判決論罪科刑法條：刑法第321條第1項第1款
犯竊盜罪而有於夜間侵入住宅或有人居住之建築物、船艦或隱匿
其內而犯之情形者，處6月以上、5年以下有期徒刑。

司法院資訊處製作；財團法人民間司法改革基金會備份。
